臺灣屏東地方法院刑事判決　　　　　　　94年度簡上字第63號
上　訴　人　臺灣屏東地方法院檢察署檢察官
被　　　告　乙○○
上列上訴人因被告違反毒品危害防制條例案件，不服本院94年度
簡字第312 號，中華民國94年3 月24日第一審刑事簡易判決，提
起上訴及移送併案審理（聲請簡易判決處刑案號：94年度毒偵字
第596 號，併案案號：94年度毒偵字第810 號、1994號），本院
第二審合議庭認不宜逕以簡易判決處刑，改依通常程序審理，並
自為第一審判決如下︰
    主      文
原判決撤銷。
乙○○連續施用第二級毒品，處有期徒刑柒月。
    事      實
一、乙○○於民國87年間，曾因施用毒品案件，經法院裁定令入
    戒治處所施以強制戒治，89年3 月13日強制戒治期滿，並經
    臺灣屏東地方法院檢察署檢察官於同年月27日，以89年度戒
    毒偵字第138 號處分不起訴確定。
二、乙○○仍不思戒除毒癮，復基於概括犯意，自92年11月間某
    日起至94年7 月28日14時許止，連續在屏東縣麟洛鄉○○村
    ○○路籃球場旁、竹田鄉西勢國小廁所內及潮州鎮獅子公園
    廁所內等處，以每1 至3 日施用1 次之頻率，將第二級毒品
    甲基安非他命放入玻璃球內點火燒烤，吸食燃燒所產生煙霧
    之方式，施用甲基安非他命多次。嗣分別於(一)、93年10月6
    日20時25分，在屏東縣麟洛鄉○○路巨蛋超商前，(二)、94年
    1 月13日22時50分，在屏東縣屏東市○○路與公園路口，(三)
    、94年7 月29日11時15分，屏東縣麟洛鄉○○村○○路和傑
    巷37號前為警查獲，並予採尿送驗而查悉上情。
三、案經屏東縣警察局屏東分局報告臺灣屏東地方法院檢察署檢
    察官聲請簡易判決處刑及移送併案審理。
    理      由
一、上揭事實，業據被告乙○○坦承不諱，被告3 度為警查獲所
    採集之尿液，經檢驗結果，均呈甲基安非他命陽性反應，有
    屏東縣衛生局93年10月13日屏縣衛檢六字第930413號煙毒及
    麻醉藥品類委託檢驗結果通知書、臺灣檢驗科技股份有限公
    司濫用藥物尿液檢驗報告及屏東縣警察局屏東分局麟洛分駐
    所查獲毒品案件快速篩檢結果照片各1 份在卷可稽，足認被
    告之自白與事實相符。
二、被告於87年間，曾因施用毒品案件，經法院裁定令入戒治處
    所施以強制戒治，89年3 月13日強制戒治期滿，經臺灣屏東
    地方法院檢察署檢察官於同年月27日，以89年度戒毒偵字第
    138 號處分不起訴確定，有臺灣高等法院被告前案紀錄表及
    臺灣屏東地方法院檢察署刑案資料查註紀錄表附卷可參，其
    於強制戒治執行完畢後5 年內，再度施用毒品，事證明確，
    犯行堪以認定。
三、按甲基安非他命為毒品危害防制條例第2 條第2 項第2 款所
    規定之第二級毒品，不得非法持有、施用，核被告所為，係
    犯同條例第10條第2 項之施用第二級毒品罪，被告施用毒品
    期間持有第二級毒品之低度行為，為施用之高度行為所吸收
    ，不另論罪，其先後多次施用第二級毒品甲基安非他命犯行
    ，時間緊接，罪名與犯罪構成要件相同，顯係基於概括犯意
    反覆為之，應依連續犯規定以一罪論，並加重其刑。公訴人
    雖僅就被告於92年11月間某日起至93年10月5 日0 時30分止
    ，連續施用第二級毒品甲基安非他命之犯行聲請簡易判決處
    刑，惟因被告其餘所犯與聲請簡易判決處刑部分有連續犯之
    裁判上一罪關係，為聲請簡易判決處刑效力所及，本院自應
    一併審究。原判決予以論罪科刑，固非無見，惟就被告其餘
    施用第二級毒品犯行部分，未及審理，尚有未洽，檢察官上
    訴意旨執此指摘原判決不當，為有理由，應予撤銷改判。爰
    審酌被告之前科素行、本件犯罪之動機、目的、施用毒品時
    間、次數頻繁及犯罪後態度等一切情狀，量處如主文所示之
    刑。
四、檢察官聲請以簡易判決處刑之案件，經法院認定之犯罪事實
    顯然與檢察官據以求處罪刑之事實不符，或於審判中發現其
    他裁判上一罪之犯罪事實，足認檢察官之求刑顯不適當者，
    應適用通常程序審判之，刑事訴訟法第452 條及第451 條之
    1 第4 項但書第2 款分別定有明文。本件原審依檢察官之聲
    請以簡易判決處刑後，檢察官提起上訴，認原判決未及審酌
    被告其他裁判上一罪之犯罪事實，本院第二審合議庭審理後
    ，認有刑事訴訟法第451 條之1 第4 項但書第2 款所規定之
    情形，應諭知被告如主文第2 項所示之刑，爰依刑事訴訟法
    第455 條之1 第3 項準用同法第369 條第1 項前段之規定，
    將原判決撤銷，並依同法第452 條之規定，逕依通常程序自
    為第一審判決，附此敘明。
五、據上論斷，應依刑事訴訟法第455 條之1 第3 項、第369 條
    第1 項前段、第364 條、第299 條第1 項前段，毒品危害防
    制條例第10條第2 項，刑法第11條、第56條判決如主文。
本案經檢察官甲○○到庭執行職務
中　　華　　民　　國　　94　　年　　11　　月　　18　　日
                  刑事第三庭  審判長法  官  楊清安
                                    法  官  楊萬益
                                    法  官  柯雅惠
以上正本證明與原本無異。
如不服本判決應於收受判決送達後10日內向本院提出上訴書狀，
其未敘述上訴理由者，並得於提起上訴後10日內向本院補提理由
書狀（均須按他造當事人之人數附繕本），切勿逕送上級法院。
                                    書記官  曾文玲
中　　華　　民　　國　　94　　年　　11　　月　　18　　日
附錄論罪法條：
毒品危害防制條例第10條第2 項：
施用第二級毒品者，處3 年以下有期徒刑。
